臺灣彰化地方法院刑事判決　　　　　　　96年度易字第1002號
公　訴　人　台灣彰化地方法院檢察署檢察官
被　　　告　乙○○
上列被告因詐欺案件，經檢察官提起公訴（96年度偵字第2134號
），本院判決如下：
    主  文
乙○○無罪。
    理  由
一、公訴意旨略以：被告乙○○在可預見帳戶提供予他人使用，
    因該帳戶所有人名義與實際使用人不同，將可能成為不詳犯
    罪集團作為詐欺取財之犯罪工具，藉此躲避警方之追查，而
    在不違背其本意下，竟意圖為他人及自己不法之所有，基於
    幫助犯罪集團成員涉犯詐欺取財行為之不確定犯意，以不詳
    之代價，於民國96年2月1日凌晨2時30分許，前往彰化交流
    道附近之空軍一號巴士站，以快遞方式將其台灣郵政股份有
    限公司秀水郵局帳戶（局號0000000，帳號0000000號，下稱
    本件帳戶）之存摺、提款卡寄出，並於同日凌晨3時許，以
    電話告知密碼，以此方式提供給蒐集帳戶之姓名不詳成年女
    子，並幫助該人從事犯罪。該不詳姓名女子與所屬詐騙集團
    即共同基於意圖為自己不法之所有之犯意聯絡，於雅虎奇摩
    拍賣網站架設帳號不詳之拍賣網頁，明知其並無網路遊戲錢
    幣可供出賣，竟仍在雅虎奇摩拍賣網站上刊登廣告，詐稱要
    拍賣錢幣，嗣甲○○於96年2月1日19時許，在台中市○區○
    ○○段380號上網瀏覽，因而陷於錯誤，出價得標，並依指示
    分3筆匯款共新台幣（下同）17,995元至2個不同之帳戶，其
    中16,995元係匯入乙○○之上開帳戶內。嗣因甲○○遲未取
    得網路遊戲錢幣，始知受騙，並報警將該帳戶列為警示帳戶
    ，因認被告涉犯刑法第30條第1項前段、第339條第1項之幫
    助詐欺取財罪嫌等語。
二、按犯罪事實應以證據認定之，無證據不得認定犯罪事實；不
    能證明被告犯罪者或其行為不罰者，應諭知無罪之判決，刑
    事訴訟法第154條第2項、第301條第1項，分別定有明文。復
    按認定不利於被告之事實，須依積極證據，苟積極證據不足
    為不利於被告事實之認定時，即應為有利於被告之認定，更
    不必有何有利之證據，最高法院30年上字第816號著有判例
    ，可資參照。
三、訊據被告固對於將本件帳戶寄予不熟識之人，並告知密碼之
    事實坦承不諱，惟堅決否認有何幫助詐欺取財之犯行，辯稱
    伊於網路上認識之女子「飛飛」（下稱飛飛）要伊至提款機
    前依其指示操作，以確認其身分，伊共匯款3次，前2次均未
    能匯出，第3次將款項匯出，飛飛表示要伊寄交本件帳戶之
    存摺、提款卡，始能返還前開款項等語。經查，公訴人認被
    告涉有幫助詐欺取財之罪嫌，無非係以證人即被害人甲○○
    之證述、郵局基本開戶資料、查詢帳戶最近交易資料、客戶
    歷史交易清單各、聯邦銀行客戶交易明細表2張、通聯紀錄
    、和信電訊股份有限公司門號使用人資料、個人基本資料為
    主要論據。
四、惟查：
（一）被告於96年2月1日由本件帳戶轉帳776元至0000000000000
      0000000933號帳戶，因交易未成功，由電腦自動沖轉回存
      該帳戶內，嗣再轉帳4,992元（另加17元手續費）至上海
      商業儲蓄銀行（下稱上海商銀）中和分行00000000000000
      000000933號帳戶，有台灣郵政股份有限公司彰化郵局96
      年7月18日函暨附件、查詢帳戶最近交易資料及上海商銀
      中和分行96年9月14日函暨附件可稽，堪認被告所稱於網
      路上認識「飛飛」，飛飛要伊以操作帳戶方式確認身分等
      語，應與事實相符。
（二）被告辯稱伊與飛飛於96年2月1日凌晨有多次電話聯絡等語
      ，參以卷附通聯紀錄，被告使用之0000000000號行動於96
      年2月1日確有數通與0000000000號行動電話之通話，有台
      灣大哥大資料查詢1紙可憑。又上開上海商銀中和分行000
      00000000000000000933號帳戶之持有人丙○○於96年1 月
      29日遭人詐騙，匯款29,8181元至他人帳戶，匯款後詐騙
      集團成員稱要伊將提款卡寄給他，始能將款項轉回來云云
      ，伊即將提款卡等以客運方式寄至台中朝馬站予對方等情
      ，業經證人丙○○到庭證述屬實（見本院96年10月26日審
      判筆錄），則被告所匯帳戶亦係遭他人以相同方式詐騙而
      來，其前開所辯尚堪採信。
（三）被告辯稱飛飛告知伊要等3至7個工作天才能將帳戶存款簿
      、提款卡寄還等語，而被告係於96年2月9日欲向郵局辦理
      掛失及補發時為警查獲，有被告96年2月9日警詢筆錄在卷
      可佐，則其辦理掛失之時間與寄出本件帳戶之時間確約7
      個工作天，是其所辯，尚難指為不實。
五、至檢察官所舉之證據僅能認定被害人有遭詐騙及匯款至本件
    帳戶之事實，尚難據此認定被告係基於幫助詐欺取財之犯意
    而為。綜上，本件證據無法證明被告有公訴人所指之幫助詐
    欺取財犯行。此外，本院復查無其他積極證據足以證明，揆
    諸上開法條及判例意旨，本件不能證明被告犯罪，自應為被
    告無罪之諭知。
據上論斷，依刑事訴訟法第301條第1項，判決如主文。
本案經檢察官蔡明達到庭執行職務
中　　華　　民　　國　　96　　年　　11　　月　　2 　　日
                  刑事第六庭    審判長法官  王義閔
                                法      官  鄭舜元
                                法      官  林欣苑
以上正本證明與原本無異。
如不服本判決，應於判決送達後10日內，向本院提出上訴書狀，
上訴書狀應「敘述具體上訴理由」，並按他造當事人之人數附繕
本。「切勿逕送上級法院」。
告訴人或被害人對於判決如有不服具備理由請求檢察官上訴者，
其上訴期間之計算係以檢察官收受判決正本之日期為準。
中　　華　　民　　國　　96　　年　　11　　月　　2 　　日
                                書  記  官  楊筱惠
